臺灣高等法院民事裁定
111年度抗字第514號
抗  告  人  吳再添  

上列抗告人與相對人賴宜興間請求確認抵押權不存在等事件（臺
灣臺北地方法院111年度訴字第1070號），抗告人聲請停止執行
，抗告人對於中華民國111年3月10日臺灣臺北地方法院111年度
聲字第121號裁定提起抗告，本院裁定如下： 
    主  文
抗告駁回。
抗告費用由抗告人負擔。
    理  由
一、按強制執行程序開始後，除法律另有規定外，不停止執行。
    有回復原狀之聲請，或提起再審或異議之訴，或對於和解為
    繼續審判之請求，或提起宣告調解無效之訴、撤銷調解之訴
    ，或對於許可強制執行之裁定提起抗告時，法院因必要情形
    或依聲請定相當並確實之擔保，得為停止強制執行之裁定。
    強制執行法第18條第1項、第2項定有明文。
二、經查：
    ㈠、抗告人前執原法院110年度司促字第13698號支付命令暨
        確定證明書為執行名義（下稱系爭執行名義），聲請對
        於相對人之財產為強制執行，經原法院民事執行處（下
        稱執行法院）以110年度司執字第106624號執行事件（
        下稱系爭執行事件）受理，並於民國110年10月8日核發
        執行命令，查封相對人所有新北市○○區○○段000、000○0
        地號土地，及其上同段000、000建號建物（下稱系爭不
        動產）；嗣執行法院以系爭不動產經鑑價後核定拍賣最
        低價額為5789萬6989元，然其上第一、二順位最高限額
        抵押權人台新國際商業銀行股份有限公司陳報實際債權
        為新臺幣（下同）3442萬9424元（設定擔保債權總金額
        4176萬元），第三順位最高限額抵押權人即第三人林振
        龍實際陳報債權2953萬1813元（設定擔保債權總金額25
        00萬元），另預估土地增值稅35萬6912元、執行費用預
        估51萬2639元，已不足清償優先債權及執行費用共計60
        29萬8975元，顯無拍賣實益；抗告人乃向原法院起訴請
        求確認相對人與林振龍就系爭不動產於109年7月13日所
        設定擔保債權總金額2500萬元之最高限額抵押權（下稱
        系爭抵押權）所擔保之債權不存在（原法院111年訴字
        第1070號事件，下稱另案訴訟），並向原法院聲請於另
        案訴訟終結確定前，停止系爭執行事件之執行，業經本
        院依職權調閱系爭執行事件卷宗核閱屬實。
    ㈡、抗告人之抗告意旨略以：強制執行法第18條第2項規定，
        並未排除債權人聲請停止執行；且林振龍之最高限額抵
        押權係虛偽設立，如容任撤銷查封，不僅增加相對人脫
        產之風險，亦使伊需提供高額擔保聲請假扣押，始得保
        全債權，伊聲請停止執行實有必要性；況依非訟事件法
        第72條、74條之1及第195條規定之情形，亦可停止強制
        執行，並非僅限於強制執行法第18條第2項規定之訴訟
        ，始得停止強制執行，舉輕以明重，伊亦得聲請停止執
        行；爰請求廢棄原裁定，准予於另案訴訟事件終結前，
        免供擔保暫予停止執行程序云云。然查：
　　　　⒈抗告人所提之另案訴訟，係確認相對人與林振龍間就
          系爭不動產所設定之系爭抵押權不存在，並非強制執
          行法第18條第2項所定得據以為停止強制執行之訴訟
          、聲請、請求，或對許可強制執行之裁定提起抗告事
          件，抗告人據以聲請停止執行，核與強制執行法第18
          條第2項規定已有不符。
　　　　⒉再者，發票人主張本票係偽造、變造者，得於本票裁
          定送達後20日內，向為裁定之法院提起確認之訴；發
          票人證明已依前項規定提起訴訟時，執行法院應停止
          強制執行，但得依執票人聲請，許其提供相當擔保，
          繼續強制執行，亦得依發票人聲請，許其提供相當擔
          保，停止強制執行；發票人主張本票債權不存在而提
          起確認之訴不合於第1項之規定者，法院依發票人聲
          請，得許其提供相當並確實之擔保，停止強制執行，
          固為非訟事件法第195條所明定；且依非訟事件法第7
          4條之1規定，於非訟事件法第72條所定抵押權人、質
          權人、留置權人及依其他法律所定擔保物權人聲請拍
          賣擔保物事件，關係人就聲請所依據之法律關係有爭
          執者準用之。然此屬於強制執行法第18條第1項所明
          定法律另有規定之情形，亦與抗告人所提之另案訴訟
          有別。
　　　　⒊況執行法院已於111年3月23日以系爭不動產拍賣無實
          益而撤銷查封後，抗告人旋即追加查封相對人之動產
          ，亦有執行命令在卷可稽。可見抗告人聲請停止系爭
          執行事件之執行，目的僅在於避免系爭不動產遭到撤
          銷查封，並非停止強制執行相對人之財產，衡情尚無
          停止系爭執行事件執行程序之必要。則抗告人既已提
          起另案訴訟，請求確認相對人與林振龍間就系爭不動
          產所設定之系爭抵押權擔保之債權不存在，自應循保
          全程序保全其債權，尚無從依強制執行法第18條第2
          項規定，聲請免供擔保停止系爭執行事件之執行程序
          。
 　　㈢、從而，抗告人聲請於另案訴訟事件終結前，准予免供擔
         保停止系爭執行事件之執行程序，核與強制執行法第1
         8條第2項規定，尚有不符，亦無停止執行之必要，不
         應准許。原裁定駁回抗告人之聲請，理由雖與本院不
         同，但結論並無二致，仍應予維持。抗告意旨指摘原
         裁定不當，求予廢棄，為無理由，應予駁回。
三、據上論結，本件抗告為無理由。爰裁定如主文。
中　　華　　民　　國　　111 　年　　5 　　月　　31　　日
  　　　　　　　　民事第九庭  
  　                    審判長法  官  楊絮雲   
                              法  官  張宇葭
                              法  官  郭顏毓
正本係照原本作成。
本裁定除以適用法規顯有錯誤為理由外，不得再抗告。如提起再
抗告，應於收受送達後10日內委任律師為代理人向本院提出再抗
告狀。並繳納再抗告費新臺幣１千元。
中　　華　　民　　國　　111 　年　　5 　　月　　31　　日

    　　　　　　　　　　　　　書記官  馬佳瑩